【裁判字號】    98,台上,3582
【裁判日期】    980625
【裁判案由】    違反毒品危害防制條例等罪
【裁判全文】
最高法院刑事判決            九十八年度台上字第三五八二號
上  訴  人  甲○○
選任辯護人  袁烈輝律師
上列上訴人因違反毒品危害防制條例等罪案件，不服台灣高等法
院台中分院中華民國九十八年三月二十六日第二審更審判決（九
十七年度上更(一)字第三五六號，起訴案號：台灣台中地方法院檢
察署九十五年度偵字第二六七一０號），提起上訴，本院判決如
下：
    主  文
上訴駁回。
    理  由
按刑事訴訟法第三百七十七條規定：上訴於第三審法院，非以判
決違背法令為理由，不得為之；是提起第三審上訴，應以原判決
違背法令為理由，係屬法定要件。如果上訴理由書狀並未依據卷
內訴訟資料具體指摘原判決不適用何種法則或如何適用不當，或
所指摘原判決違法情事，顯與法律規定得為第三審上訴理由之違
法情形不相適合時，均應認其上訴為違背法律上之程式，予以駁
回。本件原判決認定上訴人甲○○有其事實欄及附表一、二所示
販賣第一級毒品海洛因犯行，因而撤銷第一審科刑之判決，改判
就其附表一部分，依行為時連續犯關係，從重論上訴人以連續販
賣第一級毒品罪，累犯，適用刑法第五十九條酌減其刑後，處有
期徒刑十六年；又就其附表二部分，論以販賣第一級毒品共七罪
，累犯，皆適用刑法第五十九條酌減其刑後，各處有期徒刑十五
年二月；復均為相關從刑之宣告；並就主刑部分定應執行之刑為
有期徒刑十八年。已詳敘所憑證據及認定之理由，對於上訴人所
提出之辯解，何以不可採，亦在理由內詳予指駁，俱有卷存資料
可資覆按。上訴人上訴意旨略稱：（一）、販賣毒品行為態樣，
本質上原具有反覆、延續實行之特徵，原判決認上訴人所犯非屬
集合犯，顯與包括一罪集合犯之立法意旨有違，有適用法則不當
之違法。（二）、施用毒品者關於其向某人購買毒品之供述，須
有補強證據佐證，以擔保其供述之真實性。證人陳建宇、郭嘉慶
、陳罡樺、蔡忠信、何洸潭、林哲揚就購買毒品次數之供述前後
不一，顯有瑕疵，原判決於未有補強證據之情況下，遽採納該等
證人之證述，作為判決上訴人有罪之依據，顯違經驗法則及論理
法則云云。
惟認事採證、證據之取捨及證據證明力之判斷，俱屬事實審法院
之職權，苟無違背證據法則，自不能指為違法。又供述證據前後
雖有差異或矛盾，事實審法院非不可本於經驗及論理法則，斟酌
其他情形，作合理之比較，定其取捨，其就供述證據之一部，認
為真實者，予以採取，亦非法則所不許。因之，證人供述之證據
前後縱有差異，事實審法院依憑證人前後之供述證據，斟酌其他
證據，本於經驗法則與論理法則，取其認為真實之一部，作為判
斷之證據，自屬合法，不能謂所認與供述證據之部分不符，即指
判決有證據上理由矛盾之違法。原判決綜合上訴人部分自白及證
人楊添旺、陳建宇、郭嘉慶、陳罡樺、蔡忠信、何洸潭、林哲揚
之供述，暨卷附行動電話通聯紀錄內容，並參酌其他證據，認定
上訴人有本件販賣第一級毒品罪行。已說明其中就原判決附表（
下稱附表）一及附表二編號２、７所示上訴人自白犯行部分，有
楊添旺、陳建宇、郭嘉慶、陳罡樺、蔡忠信、何洸潭、林哲揚相
合之證詞足資補強；而陳建宇、陳罡樺、何洸潭關於上訴人附表
二編號１、３、４、５、６犯行部分之證詞，復與卷附通訊監察
譯文顯示內容相符，為其補強證據；而上訴人否認附表二編號１
、３、４、５、６部分犯行之辯詞，係出於飾卸之圖，委無足取
等旨。所為論斷，核與經驗、論理法則並無違背，為其職權之適
法行使，揆之上開說明，自不能指為違法。又刑法修正廢止連續
犯之規定後，除具有複次行為外觀之接續犯、集合犯仍為一罪評
價外，各複次行為當本於一行為一罪一罰之原則予以論處。而毒
品販賣或轉讓行為，本質上並非必然具有複次性，立法者亦無兼
包含攝、聚多成一之擬制意思，社會通念尤難容忍一再違犯，司
法實務採行數罪併罰，已成定論。原判決對本件上訴人於刑法修
正後七次販賣毒品之行為，採一罪一罰，再與其刑法修正前連續
販賣行為所從一重處斷之罪，予以數罪併罰，於法並無不合，上
訴意旨執以指摘，尚有誤會。其餘上訴意旨並未依據卷內訴訟資
料，具體指摘原判決如何違背法令，徒憑己意漫事指摘，核與法
律規定得為第三審上訴理由之違法情形均不相適合。應認其上訴
違背法律上之程式，予以駁回。
據上論結，應依刑事訴訟法第三百九十五條前段，判決如主文。
中    華    民    國  九十八  年    六    月  二十五  日
                      最高法院刑事第八庭
                          審判長法官  洪  文  章
                                法官  王  居  財
                                法官  郭  毓  洲
                                法官  黃  梅  月
                                法官  邱  同  印
      本件正本證明與原本無異
                                      書  記  官
中    華    民    國  九十八  年    六    月   三十   日
                                                Ａ


司法院資訊處製作；財團法人民間司法改革基金會備份。
